【裁判字號】    99,審易,480
【裁判日期】    990302
【裁判案由】    竊盜
【裁判全文】
臺灣高雄地方法院刑事判決  99年度審易字第480號
公  訴  人  臺灣高雄地方法院檢察署檢察官
被      告  甲○○
上列被告因竊盜案件，經檢察官聲請以簡易判決處刑（98年度撤
緩偵字第411 號），本院認不應以簡易判決處刑，改依通常程序
審理，判決如下：
    主  文
本件公訴不受理。
    理  由
一、公訴意旨略以：被告甲○○自民國93年9 月底、10月初某日
    起，經由友人莊彥韋（業經法院判刑確定）介紹，至高雄市
    苓雅區○○○路23號孫廣權、孫陳麗所經營之「界揚超商」
    便利商店擔任中班店員（工作時間為15時至23時），而莊彥
    韋則擔任大夜班店員（工作時間為23時至翌日上午7 時30分
    ）。詎被告與莊彥韋竟共同意圖為自己之不法所有，於93年
    10月23日上午某時，莊彥韋應孫廣權之要求，同意加班至該
    日中午12時，嗣於同日10時45分許，被告至前開商店找莊彥
    韋，達成共同竊取店內商品、現金之謀議，莊彥韋即先離開
    商店返家，被告則接替莊彥韋原有工作，並於93年10月23日
    11時24分許，利用代莊彥韋接班工作之際，將店內營業所得
    及置於收銀機旁櫃子、2 樓住家電視機上櫃子內之週轉金合
    計新臺幣（下同）8 萬2500元、儲值卡24張（價值7200元）
    等物竊取得手逃逸，被告並將所得現金一半及儲值卡全部分
    予莊彥韋，嗣於同日14時許，孫廣權返回超商，始發覺上情
    。被告復基於承前之概括犯意，先於94年6 月20日，至高雄
    市新興區○○○街1 號陳文閔經營之「界揚超商」便利商店
    應徵擔任店員，旋於同年月22日凌晨4 時許，趁與其一同顧
    店之陳建明在店外與人聊天之際，竊取超商內現金1 萬5000
    元，行動電話預付卡25張得手逃逸，嗣經陳建明發覺被告倉
    皇離開，始知上情，因認被告所為，涉犯刑法第320 條第1
    項之竊盜罪嫌等語。
二、按案件有起訴之程序違背規定之情形者，應諭知不受理之判
    決，並得不經言詞辯論為之，刑事訴訟法第303 條第1 款、
    第307 條分別定有明文。次按被告於緩起訴期間內，故意更
    犯有期徒刑以上刑之罪，經檢察官提起公訴者，檢察官得依
    職權或依告訴人之聲請撤銷原處分，繼續偵查或起訴；被告
    接受撤銷緩起訴處分書後，得於7 日內以書狀敘述不服之理
    由，經原檢察官向直接上級法院檢察署檢察長或檢察總長聲
    請再議，復為同法第253 條之3 第1 項第1 款、第256 條之
    1 第1 項所明定。準此，檢察官撤銷緩起訴處分後，應將撤
    銷緩起訴處分書送達被告，俾使被告就檢察官撤銷緩起訴處
    分有聲明不服之機會，若檢察官撤銷緩起訴處分書未合法送
    達於被告，則再議期間無從起算，該撤銷緩起訴之效力尚未
    確定，如檢察官逕行起訴，其起訴之程序，自屬違背規定，
    合先敘明。
三、查被告甲○○因犯本件普通竊盜案件，經臺灣高雄地方法院
    檢察署檢察官於96年9 月28日以96年度偵緝字第3157號、31
    58號為緩起訴處分，期間為3 年，嗣於96年10月29日確定在
    案，緩起訴期間自96年10月29日起迄99年10月28日止。惟被
    告於緩起訴期間即97年3 月2 日故意更犯業務侵占罪，經本
    院以97年度審簡字第6768號判處有期徒刑6 月確定，遂為該
    署檢察官於98年10月22日以被告於緩起訴期間內，故意更犯
    有期徒刑以上之刑，經檢察官聲請簡易判決處刑並經法院判
    處有期徒刑確定為由，以98年度撤緩字第443 號撤銷前揭緩
    起訴處分等情，有上開緩起訴處分書、簡易判決、撤銷緩起
    訴處分書及臺灣高等法院被告前案紀錄表各1 份在卷可稽，
    且經本院核閱相關卷宗屬實，此部分事實固堪認定。
四、惟按送達於應受送達人之住居所、事務所或營業所行之，民
    事訴訟法第136 條第1 項前段定有明文；又上開規定，依刑
    事訴訟法第62條之規定，於刑事訴訟準用之。查被告雖設籍
    於基隆市○○區○○路119 之2 號，然其於偵查中已陳明居
    所為高雄市○○區○○路882 號，有其警詢筆錄為證，臺灣
    高雄地方法院檢察署檢察官執行緩起訴處分命令通知書亦據
    此載明被告居所為上開地址，有該通知書在卷可稽，是文書
    之送達自應向該址行之，始為適法。然查，上開撤銷緩起訴
    處分書僅向被告之戶籍地送達，漏未向被告陳報之居所為送
    達，且上開撤銷緩起訴處分書雖送達於被告之戶籍地址，然
    係寄存送達，並未經被告具領乙節，有送達證書及本院公務
    電話記錄各1 紙在卷可稽。上開撤銷緩起訴處分書既未送達
    於被告陳明之居所，亦未經被告具領，即難認已生合法送達
    之效力，被告之法定再議期間亦無從起算，該撤銷緩起訴處
    分自仍未確定。至被告嗣於前述業務侵占案件陳明之居所，
    乃彰化縣芳苑鄉○○村○○街162 號，而非前揭三民區居所
    一情，固有本院97年度審簡字第6768號簡易判決1 份在卷可
    證，惟並無證據證明檢察官撤銷緩起訴處分時，被告之居所
    已變更，亦未見檢察官就此為任何調查、確認，尚不足以遽
    認被告之居所業已變動。況縱檢察官係基於被告已遷移居所
    之考量，始未送達該三民區居所，亦應轉而送達彰化縣此一
    更新之居所為是，然前揭撤銷緩起訴處分書同未送達彰化縣
    該址，是猶無以寬認前揭緩起訴處分已踐行合法之送達程序
    。檢察官未審酌上情，於撤銷緩起訴處分未確定前，對被告
    上開犯行聲請簡易判決處刑，核與刑事訴訟法第253 條之3
    第1項 第3 款、第256 條之1 第1 項規定之程式不合，揆諸
    前揭說明，其起訴程式已違背規定，爰不經言詞辯論，逕為
    諭知不受理之判決。
五、據上論斷，應依刑事訴訟法第452 條、第303 條第1 款、第
    307 條，判決如主文。
中    華    民    國    99    年    3     月    2     日
                  刑事第三庭  審判長法  官  黃宗揚
                                    法  官  謝琬萍
                                    法  官  陳筱雯
以上正本證明與原本無異。
如不服本判決應於收受送達後10日內向本院提出上訴書狀，並應
敘述具體理由；如未敘述上訴理由者，應於上訴期間屆滿後20日
內向本院補提理由書（均須按他造當事人之人數附繕本）「切勿
逕送上級法院」。
中    華    民    國    99    年    3     月    2     日
                                    書記官  戴金龍

司法院資訊處製作；財團法人民間司法改革基金會備份。
